【裁判字號】    99,上易,1251
【裁判日期】    990720
【裁判案由】    竊盜
【裁判全文】
臺灣高等法院刑事判決                99年度上易字第1251號
上  訴  人
即  被  告  乙○○
上列上訴人因竊盜案件，不服臺灣臺北地方法院99年度易字第75
3號，中華民國99年4月30日第一審判決（起訴案號：臺灣臺北地
方法院檢察署98年度偵字第25799 號），提起上訴，本院判決如
下：
    主  文
上訴駁回。
    事  實
一、乙○○前於民國95年間因竊盜案件，經本院以95年度上訴字
    第1611號判決判處有期徒刑6月，於96年2月26日易科罰金執
    行完畢。猶不知悔改，竟又基於為自己不法所有之意圖，於
    98年10月27日凌晨3 點10分左右，利用甲○○位於臺北市○
    ○街18巷5之1號2樓窗戶未關之機會，徒手自上址1樓之鐵窗
    架爬上2 樓，繼而踰越窗戶而侵入前址，因發現屋內無值錢
    財物而未竊得財物。嗣因陳建綸目擊乙○○攀爬窗臺之行為
    而報警處理，乙○○於準備離去現場時，為警在上址1 樓查
    獲，並當場扣得乙○○所有供竊盜所用之手電筒1 支，及自
    路旁拾得已屬其所有亦供竊盜所用之手套1 雙，始悉上情。
二、案經甲○○訴由臺北市政府警察局大安分局報請臺灣臺北地
    方法院檢察署檢察官偵查起訴。
    理  由
甲、程序方面：
    按刑事訴訟法第159條第1項雖規定，被告以外之人於審判外
    之言詞或書面陳述，除法律有規定外，不得作為證據。惟同
    法第159條之5第1、2項已規定，經當事人於審判程序同意作
    為證據，法院審酌該言詞陳述或書面陳述作成時之情況，認
    為適當者，亦得為證據。又當事人、代理人或辯護人於法院
    調查證據時，知有第159條第1項不得為證據之情形，而未於
    言詞辯論終結前聲明異議者，視為有前項之同意（指同意作
    為證據），此乃第159條第1項所容許，得作為證據之例外規
    定之一。查本案所據以認定被告犯罪事實之供述證據及非供
    述證據，上訴人即被告乙○○及檢察官於言詞辯論終結前，
    均未就上開證據主張有刑事訴訟法第159條第1項不得為證據
    之情形，本院復審酌各該證據作成時並無違法及證明力明顯
    過低之瑕疵等情況，認為適當，是被告未爭執之供述證據及
    非供述證據，均有證據能力。
乙、實體方面：
一、上述犯罪事實，業據被告警詢時供稱：「（你於何時、何地
    竊取物品？）於98年10 月27日早上3點多，地點我不是清楚
    ，我還沒有偷到東西」、「（你為何會爬進屋內？）因為我
    想偷東西」、「（你是如何被發現？）我進入客廳後發現沒
    有東西，然後就走下來，到一樓的時候就被警察抓到」、「
    （據證人陳建綸所言他親眼看到你於98年10月27日凌晨3 點
    10分於溫州街18巷5-1號2樓的窗戶爬進屋內，你入內竊取何
    物？）我沒有偷到東西」等語（見偵卷第8 頁），再於偵查
    中供稱：「（你是否在98年10月27日淩晨3 時10分在溫州街
    18巷5之1號2 樓竊盜？）是」、「（你如何進去？）有加裝
    鋁窗，窗戶沒關，我推開窗戶就進去了」、「（你偷竊何物
    ？）我進去看裡面是空的，我就出來，就遇到警察」等語（
    見偵卷第97頁），及於原審供稱：「（對於檢察官起訴書所
    載之犯罪事實，是否承認？）我承認，但是我沒有偷東西，
    因為我進去裡面，發現客廳裡面是空空的，只有一雙球鞋，
    我就出來了」等語不諱（見原審卷第25頁反面），核與證人
    即告訴人甲○○及目擊證人陳建綸於警詢時證述情節吻合，
    並有被告所有供竊盜用之手套1雙及手電筒1支扣案可資佐證
    ，足徵被告自白與事實相符。是被告於本院審理時翻稱：伊
    沒推開窗戶，也沒有進入屋內云云，應屬卸責飾詞，殊無可
    採。本案事證明確，被告犯行堪以認定。
二、核被告所為，係犯刑法第321條第1項第1款、第2款之踰越安
    全設備於夜間侵入住宅竊盜罪。被告雖已進入屋內著手實施
    竊盜行為，但並未竊得任何物品，為未遂犯，應依刑法第25
    條第2 項之規定按既遂犯之刑減輕其刑。又被告有事實欄所
    述犯罪科刑執行情形，有本院被告前案紀錄表在卷可參，其
    受有期徒刑執行完畢後，於五年內故意再犯有期徒刑以上之
    本罪，為累犯，應依刑法第47條第1 項之規定加重其刑。被
    告所科之刑，有加重及減輕情形，應依刑法第71條第1 項之
    規定先加後減。
三、原審以被告犯罪事證明確，適用刑法第321條第2 項、第1項
    第1款、第2 款、第25條第2款、第47條第1項、第41條第1項
    前段、第38條第1項第2款之規定，並審酌刑法第57條所列各
    款事項，量處被告有期徒刑四月，並諭知以新臺幣一千元折
    算一日之易科罰金標準，及就扣案手電筒一支、手套一副宣
    告沒收，其認定事實、適用法律及量刑均為妥適，應予維持
    。被告上訴否認犯罪，為無理由，應予駁回。
據上論斷，應依刑事訴訟法第368條，判決如主文。
本案經檢察官羅建勛到庭執行職務。
中    華    民    國    99    年    7     月    20    日
                  刑事第二十庭審判長法  官  楊貴雄
                                    法  官  許必奇
                                    法  官  周明鴻
以上正本證明與原本無異。
不得上訴。
                                    書記官  郭彥琪
中    華    民    國    99    年    7     月    20    日
附錄：本案論罪科刑法條全文
中華民國刑法第320條
（普通竊盜罪、竊佔罪）
意圖為自己或第三人不法之所有，而竊取他人之動產者，為竊盜
罪，處5年以下有期徒刑、拘役或5百元以下罰金。
意圖為自己或第三人不法之利益，而竊佔他人之不動產者，依前
項之規定處斷。
前二項之未遂犯罰之。
中華民國刑法第321條
（加重竊盜罪）
犯竊盜罪而有左列情形之一者，處6月以上、5年以下有期徒刑：
一、於夜間侵入住宅或有人居住之建築物、船艦或隱匿其內而犯
    之者。
二、毀越門扇、牆垣或其他安全設備而犯之者。
三、攜帶兇器而犯之者。
四、結夥三人以上而犯之者。
五、乘火災、水災或其他災害之際而犯之者。
六、在車站或埠頭而犯之者。
前項之未遂犯罰之。

司法院資訊處製作；財團法人民間司法改革基金會備份。
